【裁判字號】    98,易緝,25
【裁判日期】    981211
【裁判案由】    竊盜
【裁判全文】
臺灣基隆地方法院刑事判決              98年度易緝字第25號
公  訴  人  臺灣基隆地方法院檢察署檢察官
被      告  甲○○
                    （另案在臺灣基隆看守所羈押中）
上列被告因竊盜案件，經檢察官提起公訴（98年度偵字第1248號
），被告並於準備程序進行中為有罪之陳述，本院乃裁定以簡式
審判程序進行審理，並判決如下：
    主  文
甲○○共同踰越牆垣及安全設備竊盜，處有期徒刑陸月，如易科
罰金，以新臺幣壹仟元折算壹日；又共同踰越牆垣及安全設備竊
盜，處有期徒刑陸月，如易科罰金，以新臺幣壹仟元折算壹日；
又共同踰越牆垣及安全設備竊盜，處有期徒刑陸月，如易科罰金
，以新臺幣壹仟元折算壹日。應執行有期徒刑壹年，如易科罰金
，以新臺幣壹仟元折算壹日。
    事  實
一、本案事實：
    緣甲○○、詹志雄（詹志雄涉案部分，業經本院於民國98年
    5 月13日，以98年度易字第216 號刑事判決在案）2 人素有
    朋友情誼；乃甲○○竟利用自己經常前往基隆市○○區○○
    街19號「娥娥夫人剪燙名店」剪髮消費之機會，探知該店四
    周之地理位置，及其每日打烊時段均無人在內（既非「住宅
    」，亦非「有人居住之建築物」），暨其廁所「窗戶」（安
    全設備）概未經加裝鐵欄杆等防閑設施，遂萌生偷盜店內財
    物之歹念，進而對己友人詹志雄提出共同行竊之倡議，俾與
    詹志雄致成共識。共識既成，甲○○、詹志雄2 人遂基於共
    同為自己不法所有之意圖暨竊盜他人財物之犯意聯絡，分別
    於下列時、地，藉由下列方式，共同實施下列3 起竊盜犯行
    ；迨甲○○驚悉「娥娥夫人剪燙名店」之店長丙○○查悉其
    店內遭竊而擬報警查辦，為免事端擴大，方逕將自己未及使
    用告罄如後開(二)所示之髮臘1 罐及行動電話1 具持往返還（
    惟因甲○○俱無囑託丙○○代為向員警坦承犯行而表示願意
    接受裁判之意，是其此舉，尚非自首），至此，丙○○方知
    甲○○、詹志雄2 人即係竊賊，並即邀同店員乙○○報警究
    辦：
  (一)甲○○於98年2 月8 日凌晨1 時左右，邀約詹志雄共同步抵
    上開「娥娥夫人剪燙名店」之後側牆垣外圍，繼而分工由詹
    志雄隱匿該處以茲把風；至甲○○則孤身1 人翻越「娥娥夫
    人剪燙名店」之後側矮牆（牆垣），俾靠近店內「廁所」之
    位置所在，再以推、拉方式，徒手開啟廁所「窗戶」（未經
    上鎖），俾其得以自上開廁所「窗戶」即安全設備越入該店
    內部，徒手將該店員工乙○○所有、置放於店內、相當於現
    金新臺幣（下同）5,500 元之消費券數紙，置於自己實力支
    配之下，藉以與詹志雄共同竊盜前開財物得手。甲○○以上
    開分工方式與詹志雄共同竊盜財物得逞以後，旋循其來時路
    與在外把風之詹志雄會合，繼而攜同上開消費券與詹志雄朋
    分花用告罄。
  (二)甲○○食髓知味，復於98年2 月13日凌晨1 時左右，二度邀
    約詹志雄共同步抵上開「娥娥夫人剪燙名店」之後側牆垣外
    圍，繼而夥同詹志雄先、後翻越「娥娥夫人剪燙名店」之後
    側矮牆（牆垣），俾靠近店內「廁所」之位置所在，再以推
    、拉方式，徒手開啟廁所「窗戶」（未經上鎖），俾彼2 人
    得以自上開廁所「窗戶」即安全設備先、後越入該店內部，
    徒手將該店店長丙○○所有、置放於店內之行動電話1 具、
    零錢總計約3,600 元、染髮劑及髮臘各1 罐，置於彼2 人實
    力支配之下，藉以共同竊盜前開財物得手。甲○○、詹志雄
    2 人既以上開方式竊盜財物得逞，旋亦循彼等之來時路逃逸
    無蹤，並將彼等行竊所得零錢總計約3,600 元朋分花用一空
    ；至彼等行竊所得之行動電話1 具、染髮劑及髮臘各1 罐，
    則分歸由甲○○留供己用。
  (三)98年2 月17日凌晨1 時左右，甲○○三度邀約詹志雄共同步
    抵上開「娥娥夫人剪燙名店」之後側牆垣外圍，繼而分工由
    詹志雄隱匿該處以茲把風；至甲○○則孤身1 人翻越「娥娥
    夫人剪燙名店」之後側矮牆（牆垣），俾靠近店內「廁所」
    之位置所在，再以推、拉方式，徒手開啟廁所「窗戶」（未
    經上鎖），俾其得以自上開廁所「窗戶」即安全設備越入該
    店內部，徒手將該店店長丙○○持有保管、存放於店內「公
    用電話」投幣盒內之硬幣總計約800 元，置於自己實力支配
    之下，藉以與詹志雄共同竊盜前開財物得手。甲○○以上開
    分工方式與詹志雄共同竊盜財物得逞以後，旋循其來時路與
    在外把風之詹志雄會合，繼而攜同上開硬幣與詹志雄朋分花
    用告罄。
二、案經丙○○、乙○○訴由基隆市警察局第一分局移送臺灣基
    隆地方法院檢察署檢察官偵查起訴。
    理  由
一、法院組織之說明
    查刑事訴訟法第二百八十四條之一：「除簡式審判程式、簡
    易程式及第三百七十六條第一款、第二款所列之罪之案件外
    ，第一審應行合議審判。」業於本案繫屬以前經公佈施行。
    兼以本案起訴罪名，核與刑事訴訟法第三百七十六條第一款
    、第二款之規定相符，是其當有首開規定之適用，即其法院
    組織應為獨任審判無誤。
二、本案之審判程序
    本案被告甲○○所犯者，非為死刑、無期徒刑、最輕本刑為
    三年以上有期徒刑之罪或高等法院管轄之第一審案件；兼以
    被告業於準備程序進行中，就被訴事實為有罪之陳述，本院
    乃告知其簡式審判程式之旨，並於聽取公訴人及被告之意見
    後，依刑事訴訟法第二百七十三條之一第一項規定，裁定改
    行簡式審判程式。準此，本案當亦有刑事訴訟法第一百五十
    九條第二項前段，「不受傳聞證據法則拘束」之例外性規定
    之適用。
三、本案事實之認定
    上開事實業據被告甲○○於本院審理時坦承不諱，並經證人
    即告訴人乙○○、丙○○於警詢暨偵查中；證人即同案共犯
    詹志雄於警詢中證述無誤，且有現場採證照片8 張在卷可佐
    。綜上，堪認被告於本院審理時之任意性自白，與事實相符
    ，可以採信。從而，本案事證明確，被告如本判決事實欄所
    載之竊盜犯行，堪可認定，應依法論科。
四、論罪科刑
  (一)按刑法第三百二十一條第一項第二款所稱之「其他安全設備
    」，乃指門扇、牆垣以外，依社會通常觀念，足認為防盜之
    一切設備而言。茲本判決事實欄一(一)(二)(三)所示之「娥娥夫人
    剪燙名店」廁所「窗戶」，自客觀以言，既有防閑之效用，
    核其性質，當與刑法第三百二十一條第一項第二款所指之「
    安全設備」無殊，是被告於本判決事實欄一(一)(二)(三)所示時、
    地，或推由自己孤身1 人翻越「娥娥夫人剪燙名店」之後側
    矮牆（牆垣）暨自上開廁所「窗戶」（安全設備）越入該店
    內部以入室行竊之所為；或帶同共犯詹志雄依序翻越「娥娥
    夫人剪燙名店」之後側矮牆（牆垣）暨自上開廁所「窗戶」
    （安全設備）越入該店內部以入室行竊之所為，均係犯刑法
    第三百二十一條第一項第二款之加重竊盜罪。
  (二)被告與同案共犯詹志雄彼此2 人間，互有犯意之聯絡及行為
    之分擔，皆為共同正犯。
  (三)被告前、後3 起竊盜犯行，犯意各別、行為互殊，應予分論
    併罰。
  (四)按依司法院釋字第662 號解釋：「中華民國九十四年二月二
    日修正公布之現行刑法第四十一條第二項，關於數罪併罰，
    數宣告刑均得易科罰金，而定應執行刑之刑逾六個月者，排
    除適用同條第一項得易科罰金之規定部分，與憲法第二十三
    條規定有違，並與本院釋字第三六六號解釋意旨不符，應自
    本解釋公布之日起失其效力。」故對於數罪併罰，數宣告刑
    均得易科罰金，而定應執行之刑超過六個月之案件，參照司
    法院釋字第366 號、第662 號解釋意旨，仍得易科罰金。本
    院審酌被告不思努力工作以賺取所需，妄想藉由竊盜方式不
    勞而獲，嚴重缺乏尊重他人財產權之觀念，併衡量被告竊盜
    手法對於整體社會治安所造成之危害，暨審酌被告犯罪之動
    機、目的、手段，及其本案所犯，對告訴人所造成之法益侵
    害，兼以被告生活狀況、智識程度、坦承犯行而表悛悔之犯
    後態度等一切情狀，分別量處如主文所示之刑，併均諭知易
    科罰金之折算標準，暨參酌司法院釋字第366 號、第662 號
    解釋意旨，依刑法第五十三條、第五十一條第五款、第四十
    一條第一項前段，定其應執行刑如主文之所示。
據上論斷，應依刑事訴訟法第二百八十四條之一、第二百七十三
條之一第一項、第二百九十九條第一項前段，刑法第二十八條、
第三百二十一條第一項第二款、第四十一條第一項前段、第五十
一條第五款，判決如主文。
本案經檢察官丁○○到庭執行職務。
中    華    民    國    98    年    12    月    11    日
                  刑事第四庭法  官  王慧惠
以上正本證明與原本無異。
如不服本判決應於收受送達後10日內向本院提出上訴書狀，並應
敘述具體理由；其未敘述上訴理由者，應於上訴期間屆滿後20日
內向本院補提理由書(均須按他造當事人之人數附繕本)「切勿逕
送上級法院」。
中    華    民    國    98    年    12    月    11    日
                            書記官  王一芳
附錄論罪法條：
刑法第321 條第1 項第2 款
犯竊盜罪而有左列情形之一者，處6 月以上、5 年以下有期徒刑
：
一、於夜間侵入住宅或有人居住之建築物、船艦或隱匿其內而犯
    之者。
二、毀越門扇、牆垣或其他安全設備而犯之者。
三、攜帶兇器而犯之者。
四、結夥三人以上而犯之者。
五、乘火災、水災或其他災害之際而犯之者。
六、在車站或埠頭而犯之者。


司法院資訊處製作；財團法人民間司法改革基金會備份。
